【裁判字號】    98,上訴,2379
【裁判日期】    981130
【裁判案由】    毒品危害防制條例
【裁判全文】
臺灣高等法院臺中分院刑事判決        98年度上訴字第2379號
上  訴  人
即  被  告  甲○○
上列上訴人因毒品危害防制條例案件，不服臺灣彰化地方法院98
年度訴字第1028號中華民國98年9月17日第一審判決（起訴案號
：臺灣彰化地方法院檢察署98年度毒偵字第784號），提起上訴
，本院判決如下：
    主  文
上訴駁回。
    理  由
一、按依刑事訴訟法第三百五十條、第三百六十一條、第三百六
    十二條、第三百六十七條規定，不服地方法院之第一審判決
    而上訴者，須提出上訴書狀，並應敘述具體理由，為上訴必
    備之程式；其所提出之書狀未敘述上訴理由，或僅曾以言詞
    陳述上訴理由者，均應於上訴期間屆滿後二十日內補提理由
    書於第一審法院。第一審法院經形式審查，認逾期未補提上
    訴理由者，應定期間先命補正；逾期未補正者，為上訴不合
    法律上之程式，應以裁定駁回。倘已提出上訴理由，但所提
    非屬具體理由者，則由第二審法院以上訴不合法律上之程式
    ，判決駁回。而所謂具體理由，必係依據卷內既有訴訟資料
    或提出新事證，指摘或表明第一審判決有何採證認事、用法
    或量刑等足以影響判決本旨之不當或違法，而構成應予撤銷
    之具體事由，始克當之（例如：依憑證據法則具體指出所採
    證據何以不具證據能力，或依憑卷證資料，明確指出所為證
    據證明力之判斷如何違背經驗、論理法則）；倘僅泛言原判
    決認定事實錯誤、違背法令、量刑失之過重或輕縱，而未依
    上揭意旨指出具體事由，或形式上雖已指出具體事由，然該
    事由縱使屬實，亦不足以認為原判決有何不當或違法者（例
    如：對不具有調查必要性之證據，法院未依聲請調查亦未說
    明理由，或援用證據不當，但除去該證據仍應為同一事實之
    認定），皆難謂係具體理由，俾與第二審上訴制度旨在請求
    第二審法院撤銷、變更第一審不當或違法之判決，以實現個
    案救濟之立法目的相契合，並節制濫行上訴（最高法院九十
    七年度臺上字第八九二號刑事判決意旨參照）。
二、經查：本件上訴人即被告（下簡稱被告）甲○○於民國九十
    八年九月三十日具狀向原審法院提起上訴，並於同年十月十
    六日具狀補提上訴理由書狀，敘明上訴理由，惟經核其所提
    出之上訴理由，僅陳述略稱：「懇請鈞院諒察被告係因長期
    失業，身為家中長男需承受家庭經濟壓力之重擔下，不堪心
    情躁鬱，一時失慮而觸法，致犯此罪，並無對他人造成任何
    鉅大不法之危害，且被告犯後態度良好，從無推諉矯飾，對
    己身犯行皆坦承不諱，其性格尚非不可教化，應堪憫恕，伏
    祈鈞長憐憫被告事後深感悔悟，並自願受司法之裁判等情，
    且歷經此次波折，被告已深感悔悟，內心懺悔不已，更愧對
    家人，當知警惕，絕無再犯之虞，為此懇請鈞院費心量察上
    情，法內開恩，適用刑法第五十七條、第五十九條規定，撤
    銷原判決，從輕量處被告罪刑，俾國法與人情得兼，如蒙所
    請，毋任感禱。」等語，提起上訴。
三、本院查：
  (一)被告因不服地方法院之第一審判決，而於九十八年九月三十
    日具狀向原審法院提起上訴，並於同年十月十六日具狀補提
    上訴理由書狀，依刑事訴訟法第三百六十一條第二項條文、
    立法修正理由及上開最高法院判決意旨，被告倘已提出上訴
    理由，但所提非屬具體理由者，則由第二審法院以上訴不合
    法律上之程式，以判決駁回之。至於上訴理由是否具體，係
    屬第二審法院審查範圍，則不在命補正之列（參見法院辦理
    刑事訴訟案件應行注意事項第一百六十二點），合先敘明。
  (二)經核上開被告所提之上訴理由，要非屬所謂之具體理由（即
    必須依據卷內既有訴訟資料或提出新事證，具體指摘或表明
    第一審判決有何採證認事、用法或量刑等足以影響判決本旨
    之不當或違法，而構成應予撤銷之具體事由，始克當之【例
    如：依憑證據法則具體指出所採證據何以不具證據能力，或
    依憑卷證資料，明確指出所為證據證明力之判斷如何違背經
    驗、論理法則】，最高法院九十七年度臺上字第八九二號判
    決意旨參見）。被告在原審九十八年九月三日行準備程序及
    審理時，業已承認犯罪，復表明無證據聲請調查，有各該筆
    錄在卷可稽。被告上訴意旨僅希望法院從輕量刑，俱未依法
    指摘或表明第一審判決有何採證認事、用法或量刑等足以影
    響判決本旨之不當或違法，而構成應予撤銷之具體事由（況
    原審已審酌被告施用毒品之動機、目的、方法、不知珍惜身
    體、施用毒品所生危害暨犯後坦承犯行等情狀，而量處其施
    用第一級毒品罪處有期徒刑九月，業已斟酌刑法第五十七條
    所列各項；再者，刑法第五十九條之酌量減輕其刑，必於犯
    罪之情狀，在客觀上足以引起一般同情，認為即予宣告法定
    低度刑期，猶嫌過重者，始有其適用，至於被告上訴狀所載
    各情，僅為法定刑內從輕科刑之標準，尚不得據為酌量減輕
    之理由，自亦無從援引刑法第五十九條規定酌減輕其刑）。
    揆諸上開最高法院判決意旨，及依「程序優先於實體」之刑
    事訴訟法原則，本件上訴自不合法定上訴程式，應予駁回，
    並不經言詞辯論為之。
據上論斷，應依刑事訴訟法第三百六十七條前段、第三百七十二
條，判決如主文。
中    華    民    國    98    年    11    月    30    日
            刑事第九庭  審判長法  官  江  德  千
                              法  官  莊  深  淵
                              法  官  賴  妙  雲
以上正本證明與原本無異。
如不服本判決應於收受送達後十日內向本院提出上訴書狀，其未
敘述上訴之理由者，並得於提起上訴後十日內向本院補提理由書
（均須按他造當事人之人數附繕本）「切勿逕送上級法院」。
                              書記官  蘇  昭  文
中    華    民    國    98    年    11    月    30    日


司法院資訊處製作；財團法人民間司法改革基金會備份。
